臺灣新竹地方法院刑事附帶民事訴訟判決
111年度附民字第194號
原      告  黃欣悅
被      告  陳昱豪

                    (現另案於法務部○○○○○○○○○○                       ○執行中)
上列被告因違反洗錢防制法等案件（110年度金訴字第416號），
經原告提起附帶民事訴訟請求損害賠償，本院判決如下︰
    主  文
原告之訴及假執行之聲請均駁回。
    事  實
一、原告方面：訴之聲明、事實及理由均詳如附件刑事附帶民事
    訴訟起訴狀所載。
二、被告未為任何聲明或陳述，亦未提出任何書狀。
    理  由
一、按因犯罪而受損害之人，於刑事訴訟程序得附帶提起民事訴
    訟，對於被告及依民法負賠償責任之人，請求回復其損害；
    又提起附帶民事訴訟，應於刑事訴訟起訴後第二審辯論終結
    前為之；但在第一審辯論終結後提起上訴前，不得提起；又
    法院認為原告之訴不合法或無理由者，應以判決駁回之，刑
    事訴訟法第487條第1項、第488條、第502條第1項分別定有
    明文。是提起附帶民事訴訟，以有刑事訴訟之存在為前提，
    若刑事訴訟案件已終結，即無提起附帶民事訴訟之餘地，倘
    原告仍於此情形下提起附帶民事訴訟，其訴自非合法，法院
    自應判決駁回之。
二、經查，本件被告因違反洗錢防制法等案件，經本院以110年
    度金訴字第416號受理在案，並於111年1月24日言詞辯論終
    結，定於111年2月14日宣判在案，有本院110年度金訴字第4
    16號簡式審判筆錄在卷可稽(見本院110年度金訴字第416號
    卷第151至157頁)。然原告已遲於前述刑事案件辯論終結後
    之111年1月25日向本院具狀提起刑事附帶民事訴訟，經本院
    以訴不合法為由判決駁回，有本院111年度附民字第95號刑
    事附帶民事訴訟判決影本在卷可稽。嗣原告又於上開刑事案
    件一審辯論終結後、檢察官提起上訴(即111年3月8日)前之1
    11年3月3日再度向本院具狀提起本件刑事附帶民事訴訟等情
    ，有附件刑事附帶民事訴訟起訴狀、其上所蓋本院收文戳章
    印文及臺灣新竹地方檢察署竹檢永謹111請上25字第1119008
    590號函為憑，揆諸前揭規定，本件原告之訴顯非合法，自
    應駁回，其假執行之聲請，亦失其附麗，應一併駁回。惟此
    仍無礙原告依所主張之法律關係另循一般民事訴訟途徑起訴
    或本案繫屬於第二審而有訴訟程序可資依附時，再行提起附
    帶民事訴訟之權利，特此敘明。
三、依刑事訴訟法第502條第1項，判決如主文。
中　　華　　民　　國　　111 　年　　3 　　月　　31　　日
                  刑事第六庭    審判長法　官  黃美盈
　　　　　　　　　                    法  官  林涵雯
　　　　　　　　　                    法  官  蔡玉琪
以上正本證明與原本無異。
如不服本判決應於收受判決後20日內向本院提出上訴書狀，並應
敘述具體理由。其未敘述上訴理由者，應於上訴期間屆滿後20日
內向本院補提理由書(均須按他造當事人之人數附繕本)「切勿逕
送上級法院」。
中　　華　　民　　國　　111 　年　　3 　　月　　31　　日
                                      書記官  李念純
附件：刑事附帶民事訴訟起訴狀影本1份。